臺灣宜蘭地方法院民事簡易判決
111年度宜簡字第4號
原      告  郭昱廷  
被      告  李雅菁  

上列當事人間請求返還借款事件，本院於民國111年3月17日言詞
辯論終結，判決如下：
    主  文
被告應給付原告新臺幣叁仟元。
原告其餘之訴駁回。
訴訟費用（減縮部分外）由被告負擔百分之二，餘由原告負擔。
本判決第一項得假執行。但被告如以新臺幣叁仟元為原告預供擔
保，得免為假執行。
    事實及理由
一、按訴狀送達後，原告不得將原訴變更或追加他訴，但擴張或
    減縮應受判決事項之聲明者，不在此限，民事訴訟法第255
    條第1項第3款定有明文。本件原告郭昱廷起訴時訴之聲明為
    ：「被告李雅菁應給付原告新臺幣（下同）138,000元」，
    嗣原告於民國111年3月17日言詞辯論期日，當庭以言詞變更
    訴之聲明為：「被告應給付原告136,100元」，核其性質，
    係屬減縮應受判決事項之聲明，揆諸首揭法條規定，應予准
    許。　　
二、原告主張：被告於107年1月2日起至110年6月1日止，陸續向
    原告借款數十次，其中包含轉帳匯入被告郵局及合作金庫個
    人戶頭高達24次，匯入金額共計138,000元，又兩造沒有約
    定還款的時間，但是被告有說會還，因為當時是男女朋友的
    關係，所以原告沒有急著去催促被告這筆錢，那些錢是原告
    拿房子去抵押貸款的錢，詎料被告經原告催告後不為清償，
    且經原告一再催討，均置之不理，爰依消費借貸之法律關係
    提起本件訴訟等語。並聲明：被告應給付原告136,100元。
三、被告則以：兩造原為關係密切之男女朋友，交往期間金錢往
    來之原因，本屬多端，或基於情誼餽贈，或其他原因，不一
    而足，然原告所提出之LINE對話截圖內容均未論及被告向其
    借款之細節，究係指和金錢之往來、往來時間、往來金額，
    且被告在該些對話中亦從未表示有向原告借款或曾請原告代
    墊款項等文詞，自無憑上開截圖認定原告所主張兩造有任何
    之消費借貸關係存在，其中僅有1筆109年7月31日3,000元是
    借款外，其餘都是贈與等語，資為抗辯。並聲明：㈠原告之
    訴駁回；㈡如受不利判決，願供擔保免為假執行。
四、得心證之理由：
  ㈠按當事人於訴訟上所為之自認，於辯論主義所行之範圍內有
    拘束當事人及法院之效力，法院應認其自認之事實為真，以
    之為裁判之基礎，在未經自認人合法撤銷其自認前，法院不
    得為與自認之事實相反之認定。而自認之撤銷，自認人除應
    向法院為撤銷其自認之表示外，尚須舉證證明其自認與事實
    不符，或經他造同意者，始得為之（最高法院102年度台上
    字第1430號判決意旨參照）。查被告已於111年3月17日本院
    言詞辯論期日，自認其與原告間確有上開3,000元借款，有
    本院言詞辯論筆錄在卷可稽（見本院卷第27頁反面），則在
    未經被告合法撤銷其自認前，本院尚不得為與自認之事實相
    反之認定，原告自毋庸再行就上開3,000元借款為消費借貸
    之法律關係存在一節，擔負舉證之責任。況且，原告主張之
    上開事實，業據提出與其所述相符之通訊軟體LINE對話紀錄
    、存簿內頁影本等件為證（見桃園地方法院110年度桃簡字
    第1432號卷第8頁、第14頁），堪信原告此部分主張之事實
    為真。從而，原告請求被告給付3,000元，為有理由，應予
    准許。
　㈡再按稱消費借貸者，於當事人間必本於借貸之意思合致，而
    有移轉金錢或其他代替物之所有權於他方之行為，始得當之
    。是以消費借貸，因交付金錢之原因多端，除有金錢之交付
    外，尚須本於借貸之意思而為交付，方克成立。倘當事人主
    張與他方有消費借貸關係存在者，自應就該借貸意思互相表
    示合致及借款業已交付之事實，均負舉證之責任，其僅證明
    有金錢之交付，未能證明借貸意思表示合致者，仍不能認為
    有該借貸關係存在（最高法院98年度台上字第1045號判決意
    旨參照）。查本件原告主張被告向其借款136,100元，迄今
    未清償一節，除前開3,000元之借款為被告所不爭執，並經
    本院認定如前外，其餘133,100元（計算式：136,100元－3,0
    00元＝133,100元）則皆為被告所否認，並執前詞為辯否認兩
    造間具有消費借貸關係存在。揆諸上開判決意旨，自應由原
    告先就其與被告間存在借貸意思互相表示合致及借款業已交
    付之事實，負舉證之責任。查原告固已提出通訊軟體LINE對
    話紀錄、被告之合作金庫銀行帳號0000000000000號存摺封
    面影本、被告之郵政存簿儲金簿帳號00000000000000號存摺
    封面影本、存摺內頁影本等件為證，然觀諸上開存摺內頁所
    載內容，或足以證明原告曾多次以轉帳匯款與被告上開帳號
    之事實，然匯款之原因多端，尚非僅出於消費借貸一端，尚
    難據此推認原告與被告間存在借貸意思互相表示合致及借款
    業已交付之事實。再細譯上開通訊軟體LINE對話紀錄並不完
    整，僅能知悉兩造有金錢和感情糾紛，惟無從得知前後脈絡
    為何，未能逕予推認原告與被告間存在借貸意思互相表示合
    致及借款業已交付之事實存在。此外，原告復未能提出其他
    證據證明其與被告間存在借貸意思互相表示合致及借款業已
    交付之事實存在。從而，原告依消費借貸之法律關係，請求
    被告清償借款133,100元，即屬無據，應予駁回。
五、綜上所述，原告依消費借貸之法律關係，請求被告給付原告
    如主文第1項所示，為有理由，應予准許。逾此範圍之請求
    ，即屬無據，應予駁回。
六、本件係就民事訴訟法第427條第2項第11款適用簡易程序所為
    被告敗訴之判決，爰依同法第389條第1項第3款之規定，依
    職權宣告假執行。另依同法第392條第2項之規定，宣告被告
    預供相當之擔保，免為假執行。
七、本件事證已臻明確，兩造其餘之攻擊或防禦方法及所舉之證
    據，經本院斟酌後，認為均不足以影響本判決之結果，爰不
    逐一論列，附此敘明。
八、訴訟費用負擔之依據：民事訴訟法第79條。
中　　華　　民　　國　　111 　年　　4 　　月　　14　　日
                  宜蘭簡易庭  法  官  張淑華
以上正本係照原本作成。
如不服本判決，應於送達後20日內，向本院提出上訴狀並表明上
訴理由，如於本判決宣示後送達前提起上訴者，應於判決送達後
20日內補提上訴理由書（須附繕本）。如委任律師提起上訴者，
應一併繳納上訴審裁判費。
中　　華　　民　　國　　111 　年　　4 　　月　　14　　日
                              書記官  謝佩欣